【裁判字號】    99,審交易,146
【裁判日期】    990930
【裁判案由】    過失傷害
【裁判全文】
臺灣桃園地方法院刑事判決           99年度審交易字第146號
公  訴  人  臺灣桃園地方法院檢察署檢察官
被      告  甲○○
上列被告因過失傷害案件，經檢察官提起公訴（99年度偵字第42
63號），嗣於本院準備程序進行中，被告就被訴事實為有罪之陳
述，經本院告知簡式審判程序意旨，並聽取當事人之意見後，本
院裁定改依簡式審判程序審理，並判決如下：
    主  文
甲○○因過失傷害人，處有期徒刑月又拾伍日，如易科罰金，
以新臺幣壹仟元折算壹日。
    事  實
一、甲○○於民國98年7 月24日凌晨3 時50分許，酒後駕駛車號
    9733-KT 號自用小客車，沿桃園縣桃園市○○○路○ 段直行
    往中正路方向行駛，行經桃園縣桃園市○○○路○ 段與永安
    路口時，本應注意車前狀況並隨時採取必要之安全措施，而
    依當時天候晴、夜間有照明、路面乾燥、柏油鋪裝、無缺陷
    及障礙物、視距良好等情狀，竟因酒醉已不能安全駕駛動力
    交通工具，而未注意車前狀況及號誌指示，不慎右前車頭追
    撞同方向於上開路口停等紅燈而由丙○○所騎乘並後載乙○○、丁○○之車號052-CJL 號重型機車車尾，致丙○○等人
    人車倒地，丙○○受有左橈骨遠端骨折、多處擦傷之傷害，
    乙○○受有左側脛骨腓骨幹開放性骨折、左側橈骨尺骨粉碎
    性骨折、骨盆骨折、背部及顏面多處擦傷、左腎挫傷併血尿
    、頭部外傷之傷害（被告涉嫌過失傷害丙○○、乙○○部分
    業經丙○○、乙○○撤回告訴，詳後述），丁○○受有頭部
    外傷併腦震盪、骨盆骨折、臉部裂傷併擦傷、身體多處擦傷
    及挫傷之傷害，警方據報前往現場後，對甲○○施以呼氣酒
    精濃度檢測，測得其呼氣酒精濃度達每公升0.81毫克（其涉
    嫌醉態駕駛公共危險罪部分，業經本院以98年度桃交簡字第
    2833號判決判處拘役50日確定），始查悉上情。甲○○於肇
    事後，在未有偵查犯罪權限之機關發覺其犯罪前，即向據報
    到場處理之桃園縣政府警察局交通警察隊桃園分隊警員坦承
    為肇事人，自首而接受裁判。
二、案經丙○○、乙○○、丁○○訴由桃園縣政府警察局桃園分
    局報告臺灣桃園地方法院檢察署檢察官偵查起訴。
    理  由
一、本案被告甲○○所犯之罪，並非法定刑為死刑、無期徒刑或
    最輕本刑3 年以上有期徒刑之罪，亦非高等法院管轄第一審
    之案件，而被告於準備程序中就被訴事實已為有罪之陳述，
    經本院告知簡式審判程序之旨，並聽取當事人之意見後，本
    院乃依刑事訴訟法第273 條之1 第1 項規定，裁定進行簡式
    審判程序，合先敘明。
二、訊據被告甲○○對於上揭犯罪事實，於警詢、偵查及本院審
    理中均坦承不諱，核與告訴人丁○○於警詢、偵訊中之及證
    人丙○○、乙○○於警詢、偵訊中之證述指述之情節相符，
    並有道路交通事故現場圖、道路交通事故調查報告表(一)(二)、
    被告甲○○之酒精濃度檢測單各1 紙及現場暨車損照片共30
    張附卷可稽。而告訴人丁○○確因本件車禍受有如事實欄一
    所載之傷害，亦有敏盛綜合醫院診斷證明書各1 紙在卷可憑
    。按汽車行駛時，駕駛人應注意車前狀況並隨時採取必要之
    安全措施；車輛行駛至交岔路口，其行進應遵守燈光號誌之
    指示；又汽車駕駛人有飲用酒類或其他類似物後其吐氣所含
    酒精濃度超過每公升0.25毫克者，不得駕車；道路交通安全
    規則第94條第3 項、第102 條第1 項第1 款、第114 條第2
    款分別定有明文。被告身為汽車駕駛人，自應熟諳上開規定
    ，竟因酒醉已不能安全駕駛動力交通工具，而未注意車前狀
    況及號誌指示，因而肇事致告訴人丁○○受有前揭傷害，其
    有過失甚明。又被告之過失行為與告訴人丁○○所受上開傷
    害間，顯有相當因果關係，是本件被告過失傷害之犯行足堪
    認定，應依法論科。
三、核被告甲○○所為，係犯刑法第284 條第1 項前段之過失傷
    害罪。按汽車駕駛人酒醉駕車，因而致人受傷，依法應負刑
    事責任者，加重其刑至二分之一，道路交通管理處罰條例第
    86條第1 項定有明文，被告甲○○酒醉駕車，因而致人受傷
    ，自應依道路交通管理處罰條例第86條第1 項加重其刑至二
    分之一。被告於車禍發生後偵查機關尚未發覺其犯罪前，隨
    即向前來處理車禍事宜之警員坦承為肇事人，自首並接受裁
    判，此有桃園縣政府警察局道路交通事故肇事人自首情形紀
    錄表1 份在卷可稽，爰依刑法第62條前段之規定，減輕其刑
    。又被告同時有刑之加重及減輕事由，依法應先加後減之。
    爰審酌被告之過失情節、告訴人受傷之程度、被告未能與告
    訴人達成和解並賠償損害、犯後坦承犯行之態度等一切情狀
    ，量處如主文所示之刑，並諭知易科罰金之折算標準。
四、附記事項：起訴意旨另以被告上開肇事另分別致丙○○受有
    左橈骨遠端骨折、多處擦傷，及致乙○○受有左側脛骨腓骨
    幹開放性骨折、左側橈骨尺骨粉碎性骨折、骨盆骨折、背部
    及顏面多處擦傷、左腎挫傷併血尿、頭部外傷等傷害，因認
    被告此部分之犯行亦涉犯刑法第284 條第1 項前段之過失傷
    害罪嫌等語。惟按告訴乃論之罪，告訴人於第一審言詞辯論
    終結前得撤回其告訴，告訴經撤回者，法院應諭知不受理之
    判決，刑事訴訟法第238 條第1 項及第303 條第3 款分別定
    有明文。經查，被告此部分所涉刑法第284 條第1 項前段之
    過失傷害罪嫌，依同法第287 條前段之規定，須告訴乃論，
    而告訴人丙○○及乙○○分別於本院審理中撤回告訴，有該
    2 人刑事撤回告訴狀、本院調解筆錄各2 份在卷可稽，揆諸
    前開法律規定，被告此部分犯行原應為不受理判決之諭知，
    惟被告此部分犯行與前揭經論罪科刑之過失傷害罪部分具有
    想像競合犯之裁判上一罪關係，爰不另為不受理判決之諭知
    ，附此敘明。
據上論斷，應依刑事訴訟法第273 條之1 第1 項、第299 條第1
項前段，刑法第284 條第1 項前段、第41條第1 項前段、第62條
前段，道路交通管理處罰條例第86條第1 項，刑法施行法第1 條
之1 第1 項、第2 項前段，判決如主文。
本案經檢察官梁光宗到庭執行職務。
中    華    民    國    99    年     9    月    30    日
                        刑事庭  法  官  鍾雅蘭
以上正本證明與原本無異。
如不服本判決，應於判決送達後10日內向本院提出上訴狀（應附
繕本），其未敘述上訴理由者，應於上訴期間屆滿後20日內補提
理由書狀於本院，上訴於臺灣高等法院。
                                書記官  陳恩如
中    華    民    國    99    年     9    月    30    日
附錄本案論罪科刑法條：
中華民國刑法第284 條
因過失傷害人者，處6 月以下有期徒刑、拘役或5 百元以下罰金
，致重傷者，處1 年以下有期徒刑、拘役或5 百元以下罰金。
從事業務之人，因業務上之過失傷害人者，處1 年以下有期徒刑
、拘役或1 千元以下罰金，致重傷者，處3 年以下有期徒刑、拘
役或2 千元以下罰金。
道路交通管理處罰條例第86條
汽車駕駛人，無駕駛執照駕車、酒醉駕車、吸食毒品或迷幻藥駕
車、行駛人行道或行經行人穿越道不依規定讓行人優先通行，因
而致人受傷或死亡，依法應負刑事責任者，加重其刑至二分之一
。
汽車駕駛人，在快車道依規定駕車行駛，因行人或慢車不依規定
，擅自進入快車道，而致人受傷或死亡，依法應負刑事責任者，
減輕其刑。

司法院資訊處製作；財團法人民間司法改革基金會備份。
